Minutes et répertoires du notaire Pierre BAUDOUIN, mars 1721 - 20 mars 1729 (étude XXXIII)
Archives nationales
Minutes et répertoires du notaire Pierre BAUDOUIN (étude XXXIII)
mars 1721 - 20 mars 1729
MC/ET/XXXIII/445 - MC/ET/XXXIII/755, MC/RE/XXXIII/6
Etude XXXIII; Baudouin, Pierre
Archives nationales de France
Minutes et répertoires: la loi 2008-696 du 15 juillet 2008 relative aux archives a fixé à 75 ans à compter de la date de l'acte, ou à 25 ans à compter de la date du décès de l'intéressé si ce délai est plus bref, le délai de communication des minutes et répertoires des notaires; ce délai est porté à 100 ans à compter de la date de l'acte si le document se rapporte à un mineur (code du Patrimoine, articles L213-2, 4e d et 5e).
Autres documents de l'étude (dossiers de clients, comptabilité...): s'agissant d'archives privées, ces documents sont communicables selon les modalités fixées par le déposant ou le donateur.
Certains documents ne sont pas accessibles en raison de leur mauvais état de conservation.
Versement
Accès aux instruments de recherche de tous les notaires de l’étude XXXIII
Archives de l'étude XXXIII
- Minutes de Pierre BAUDOUIN, avril 1714 - juin 1729; MC/ET/XXXIII/445 - MC/ET/XXXIII/755
  - Minutes. 1721, janvier - mars, janvier - mars 1721; MC/ET/XXXIII/445
    Informations complémentaires:
    1721, 1 à 17 janvier: actes passés par devant Barthélemy Binois.
    1721, 17 janvier au 21 février: actes passés par-devant Nicolas Capet notaire substituant.
    1721, mars: actes passés par-devant Pierre Baudouin.
    Informations concernant le classement:
    Le niveau inférieur de description, quand il existe, correspond aux minutes d'actes. Toutes les minutes ne sont pas forcément décrites une à une. Les descriptions de ces minutes sont plus ou moins détaillées.
    - Blanchard (Edmé) maître menuisier porte Montmartre § brevet, 20 mars 1721; MC/ET/XXXIII/445
      Origine de l'information:
      Artisans XVIIIe siècle, par M. Rambaud et C. Grodecki, 1956-1977 ( fichier papier entièrement dématérialisé; voir contexte dans le Plan d’orientation général - Notaires de Paris, guides thématiques du Minutier).
      Date de révision: 2011-2012
      Date de création de la notice: 2010
      Blanchard, Edmé
    - Menuisier (apprentissage) § Contrat pour 6 ans entre Louis Courcier, prêtre, et Edme Blanchard, maître menuisier, au profit d'Hector André, couturier, pauvre garçon, sorti de l'hôpital, âgé de 17 ans, logé, nourri et blanchi par son maître, moyennant 150 livres, payables par le receveur de l'hôpital de la Trinité., 20 mars 1721; MC/ET/XXXIII/445
      contrat d'apprentissage; Courcier, Louis; Blanchard, Edme; André, Hector
    - Brest (Silvain) entrepreneur maçon rue de la Mortellerie § Vente des meubles, 24 mars 1721; MC/ET/XXXIII/445
      acte de vente; Brest, Silvain
  - Minutes. 1721, avril - juin, avril - juin 1721; MC/ET/XXXIII/446
    - Hecquant (Pierre) architecte expert rue Neuve Saint Laurent § obligation, 5 avril 1721; MC/ET/XXXIII/446
      obligation; Hecquant, Pierre
    - Consentement et procuration de la veuve de Jean-Baptiste Bailly, architecte des bâtiments du roi., 26 avril 1721; MC/ET/XXXIII/446
      Histoire de l'art, 1700-1750, études XIII à XXXIX (env. 7.500 actes), par Mireille Rambaud, 1966-1975 (fichier papier entièrement dématérialisé; voir contexte dans le Plan d’orientation général - Notaires de Paris, guides thématiques du Minutier).
      Date de révision: 2010
      Date de création de la notice: 2008
      ratification; procuration; Bailly, Jean-Baptiste; architecte
    - Boscheron (François) maître serrurier à Paris. § Transaction, 4 mai 1721; MC/ET/XXXIII/446
      accord; Boscheron, François
    - Roussel (Martin Etienne), Maître peintre, et dessinateur de la duchesse au Quai Neuf d'Orléans § Sous bail à .., 17 mai 1721; MC/ET/XXXIII/446
      bail; Roussel, Martin Etienne
    - Inventaire après décès d'Etienne Moreau, avocat au Parlement, dont la bibliothèque contenant des ouvrages de droit, Histoire, et les œuvres de Moreri, Furetière etc.., 24 mai 1721; MC/ET/XXXIII/446
      Fichier Bibliothèques XVIe-XVIIIe siècles, par Claire Béchu, Marie-Antoinette Fleury, Madeleine Jurgens, Xenia Pamfilova, 1953-1996 (fichier papier entièrement dématérialisé; voir contexte dans le Plan d’orientation général - Notaires de Paris, guides thématiques du Minutier).
      Date de création de la notice: 2012
      inventaire après décès; Moreau, Etienne; avocat
    - Juillet (Antoine) maître tapissier à Paris § Mariage de la fille de feu .., 1er juillet 1721; MC/ET/XXXIII/446
      contrat de mariage; Juillet, Antoine
    - Delecluze (Guillaume) maître menuisier rue des Prêtres § bail à .., 5 août 1721; MC/ET/XXXIII/446
      bail; Delecluze, Guillaume
    - Contrat de mise en apprentissage pour un an et demi, entre Simon La France, maçon, et Jacques Barthe, pauvre garçon sorti de l'hôpital du Saint-Esprit, logé, nourri et blanchi par son maître il recevra 20 sous par jour, moyennant 75 livres payables par le receveur de l'Hôtel-Dieu (pour le temps qui reste du brevet passé entre François Laguière, décédé, et l'apprenti)., 10 septembre 1721; MC/ET/XXXIII/446
      contrat d'apprentissage; Barthe, Jacques; La France, Simon; Laguière, François; maçon; comptable
    - Menuisier (apprentissage) § Contrat pour 6 ans entre Louis Courcier, prêtre, et Pierre Fourcault, maître menuisier, au profit de Denis Tizon, âgé de 15 ans, pauvre garçon sortant de l'hôpital, auquel est échu le billet, Dieu maître fait grâce. Logé, nourri et blanchi par son maître. Moyennant 150 livres payables par le receveur d'Hôtel-Dieu., 10 septembre 1721; MC/ET/XXXIII/446
      contrat d'apprentissage; Courcier, Louis; Fourcault, Pierre; Tizon, Denis
    - Fourcault (Pierre) maître menuisier rue Saint Roch § apprentissage, 16 septembre 1721; MC/ET/XXXIII/446
      contrat d'apprentissage; Fourcault, Pierre
    - Lemaire (Rodolphe) marchand faïencier à Paris § Mainlevée; (succession de ..), 19 septembre 1721; MC/ET/XXXIII/446
      Lemaire, Rodolphe
    - Couture (Bernard) dit Bourdelay menuisier au jardin du prieuré Saint Martin des Champs § bail à .., 12 octobre 1721; MC/ET/XXXIII/446
      bail; Couture, Bernard
    - Laurent (Pierre) maçon à Eughien § bail à .., 12 novembre 1721; MC/ET/XXXIII/446
      bail; Laurent, Pierre
    - Prieur (Claude Leonar) marchand joaillier rue Saint Sauveur § bail, 29 décembre 1721; MC/ET/XXXIII/446
      bail; Prieur, Claude Leonar
    - Duchoisel (Adrien Dominique) maître et marchand tapissier rue Quincampoix § bail de meubles, 31 décembre 1721; MC/ET/XXXIII/446
      bail; Duchoisel, Adrien Dominique
  - Minutes. 1721, juillet - décembre, juillet - décembre 1721; MC/ET/XXXIII/447
  - Minutes. 1722, janvier - juillet, janvier - juillet 1722; MC/ET/XXXIII/448
    - Contrat de mise en apprentissage pour 5 ans, de Pierre Dupin, âgé de 11 ans et demi chez Simon Haynault, peintre., 27 janvier 1722; MC/ET/XXXIII/448
      contrat d'apprentissage; Dupin, Pierre; Haynault, Simon; peintre
    - HAYNAULT (Simon), maître peintre, Paume Saint-Jean en Grève § mise en apprentissage chez .., 27 janvier 1722; MC/ET/XXXIII/448
      contrat d'apprentissage; Haynault, Simon
    - DUHALDE (Paul) Joaillier du roi d'Espagne Rue des cinq diamants § Bail .., 6 février 1722; MC/ET/XXXIII/448
      bail; Duhalde, Paul
    - DEGLOS (Jacques) maître maçon grde rue des percherons § Nomination d'expert .., 6 février 1722; MC/ET/XXXIII/448
      Deglos, Jacques
    - PETIT (Jerome) Maître tapissier Rue du Petit Lyon § Remariage de la veuve de .., 13 juin 1722; MC/ET/XXXIII/448
      Petit, Jerome
    - ADENAU (Jean-Baptiste) Ebéniste Rue du Four § Mise en apprentissage de la fille de .., 22 juin 1722; MC/ET/XXXIII/448
      contrat d'apprentissage; Adenau, Jean-Baptiste
    - ALEXANDRE (Paul) maître horloger, Rue Saint-Honoré § Bail .., 14 juillet 1722; MC/ET/XXXIII/448
      bail; Alexandre, Paul
    - HUOT (Symphorien) Maître Serrurier Rue Quincampoix § Mise en apprentissage chez .., 30 juillet 1722; MC/ET/XXXIII/448
      contrat d'apprentissage; Huot, Symphorien
    - SERRURIER (apprentissage de) § mise en .. de CARTIER (Guillaume) pour 5 ans chez HUOT (Symphoreon) qui le nourrit, loge, couche, blanchit moyennant 150 livres., 30 juillet 1722; MC/ET/XXXIII/448
      contrat d'apprentissage
    - MICHEL (François) maître Serrurier Rue Sainte-Avoye § Pouvoir .., 31 juillet 1722; MC/ET/XXXIII/448
      Michel, François
    - Levasseur Pierre, maître menuisier, rue Simon-le-Franc § Pouvoir .., 31 juillet 1722; MC/ET/XXXIII/448
      procuration; Levasseur, Pierre
  - Minutes. 1722, août - décembre, août - décembre 1722; MC/ET/XXXIII/449
    - Constitution viagère par l'Hôtel-Dieu, à Germain Préaus, docteur en médecine, professeur au Collège royal, moyennant 8 000 livres, 1722; MC/ET/XXXIII/449
      Histoire des sciences et des techniques, XVIe-XIXe siècles (337 actes), par Madeleine Jurgens, Xenia Pamfilova, Claire Béchu, Marc Durand, v.1950 - 2005 (fichier papier entièrement dématérialisé; voir contexte dans le Plan d’orientation général - Notaires de Paris, guides thématiques du Minutier).
      Date de création de la notice: 2006
      Préaus, Germain; docteur d'université
    - Clément (Christophe) fondeur rue Guérin Boisseau § bail à .., 18 août 1722; MC/ET/XXXIII/449
      bail; Clément, Christophe
    - Menuisier (apprentissage) § Contrat pour 6 ans entre Louis Courcier, prêtre, et François Leroy, maître menuisier, au profit de Jean-Baptiste Capdeville, âgé de 18 ans, pauvre garçon sortant des Enfants Rouges. Moyennant 150 livres, payables par le receveur de l'Hôtel-Dieu., 19 août 1722; MC/ET/XXXIII/449
      contrat d'apprentissage; Courcier, Louis; Leroy, François; Capdeville, Jean-Baptiste
    - Devis et quittance concernant la construction de deux bâtiments à Versailles, place Dauphine., 28 août 1722; MC/ET/XXXIII/449
      devis; quittance; Versailles (Yvelines)
    - Varin (Pierre Jean) maître maçon rue Neuve Saint Laurent § Devis et quittance, 28 août 1722; MC/ET/XXXIII/449
      quittance; devis; Varin, Pierre Jean
    - Obligations et quittances concernant le sieur Raymond, architecte juré expert., 30 août 1722; MC/ET/XXXIII/449
      Reconstruction d'une maison à Saint-Maur.
      obligation; quittance; Saint-Maur-des-Fossés (Val-de-Marne); Raymond (M.); architecte
    - Prudhomme (François), maître peintre, au Cimetière Saint Jean § Obligation et quittances, 30 août 1722; MC/ET/XXXIII/449
      obligation; quittance; Prudhomme, François
    - Fichon (Philippe) maître sculpteur rue Culture Saint Gervais § Obligation et quittances, 30 août 1722; MC/ET/XXXIII/449
      obligation; quittance; Fichon, Philippe
    - Fichon (Philippe) père maître sculpteur rue Culture Saint Gervais § obligation et quittance, 30 août 1722; MC/ET/XXXIII/449
    - Notoriété aux dires de Jean Labbé, inspecteur des bâtiments du roi, enclos du Vieux-Louvre., 11 septembre 1722; MC/ET/XXXIII/449
      notoriété; Labbé, Jean; inspecteur (Ancien Régime)
    - Godeau (Joseph) menuisier rue Saint Pierre aux Boeufs § bail à .., 25 septembre 1722; MC/ET/XXXIII/449
      bail; Godeau, Joseph
    - Menuisier (apprentissage) § Contrat pour 6 ans entre Louis Courcier, prêtre et Charles Berenger, maître menuisier, au profit de René Revel, âgé de 15 ans, pauvre garçon sorti de l'hôpital des Enfants Rouges, auquel à échu le billet 'Dieu maître face'. Logé, nourri et blanchi, par son maître. Moyennant 150 livres payables par le receveur de l'Hôtel -Dieu., 25 septembre 1722; MC/ET/XXXIII/449
      contrat d'apprentissage; Courcier, Louis; Berenger, Charles; Revel, René
    - Collinet (Jean Baptiste) maître maçon, entrepreneur de bâtiments rue des Mauvais Garçons § partage, 1er octobre 1722; MC/ET/XXXIII/449
      partage; Collinet, Jean Baptiste
    - Rozier (Noël), maître menuisier, faubourg Saint-Jacques du Haut Pas § Partage, 1er octobre 1722; MC/ET/XXXIII/449
      partage; Rozier, Noël
    - Hulot (Claude) maître tourneur rue Bordet § apprentissage, 9 octobre 1722; MC/ET/XXXIII/449
      contrat d'apprentissage; Hulot, Claude
    - Paignault (Louis) maître maçon entrepreneur de bâtiments rue Saint Thomas du Louvre § Compte de la veuve des sommes pour les travaux, 12 octobre 1722; MC/ET/XXXIII/449
      Paignault, Louis
    - Blin (François) Sculpteur fg. Saint Antoine § remboursement d'office, 16 octobre 1722; MC/ET/XXXIII/449
      Blin, François
    - Beaurain (François) maître serrurier juré en charge rue Guillaume § Ratification d'apprentissage, 25 octobre 1722; MC/ET/XXXIII/449
      contrat d'apprentissage; Beaurain, François
    - Courrege (Jean Baptiste) marchand tapissier rue Saint Antoine § Mariage de..., 25 octobre 1722; MC/ET/XXXIII/449
      contrat de mariage; Courrege, Jean Baptiste
    - Courrege (Jean) marchand tapissier à Toulouse § Mariage du fils de feu..., 25 octobre 1722; MC/ET/XXXIII/449
      contrat de mariage; Courrege, Jean
    - Pinchard (Denis) maître éventailliste rue Saint Denis § bail à .., 26 octobre 1722; MC/ET/XXXIII/449
      bail; Pinchard, Denis
    - Dubus (Jean Guillaume) bijoutier rue d'Orleans § bail à .., 29 octobre 1722; MC/ET/XXXIII/449
      bail; Dubus, Jean Guillaume
    - Gillot (Jean) maître menuisier grande rue du fg. Saint Antoine § quittance, 27 décembre 1722; MC/ET/XXXIII/449
      quittance; Gillot, Jean
  - Minutes. 1723, janvier - juin, janvier - juin 1723; MC/ET/XXXIII/450
    - Loir (Augustin) maître potier d'étain, juré hanouard porteur de Sel à Versailles § traité d'office, 9 avril 1723; MC/ET/XXXIII/450
      Loir, Augustin
    - Fresneau (Jean Baptiste) maître maçon rue Saint Antoine § Mainlevée, 16 juin 1723; MC/ET/XXXIII/450
      Fresneau, Jean Baptiste
    - Dujardin (Charles), marchand orfèvre, quai de l'Horloge du Palais § Bail à .., 25 juin 1723; MC/ET/XXXIII/450
      bail; Dujardin, Charles
  - Minutes. 1723, juillet - décembre, juillet - décembre 1723; MC/ET/XXXIII/451
    - Champy (Jean) appareilleur pour les bâtiments rue Saint Victor § bail, 17 août 1723; MC/ET/XXXIII/451
      bail; Champy, Jean
    - Cazin (Jacques) maître maçon entrepreneur de bâtiments rue Mouffetard § Obligation, 22 octobre 1723; MC/ET/XXXIII/451
      obligation; Cazin, Jacques
    - tapissier marchand (apprentissage) § Contrat pour 6 ans entre François Joseph Lauvin, marchand de vin, et Michel Joubard, marchand tapissier, au profit d'Antoine François Lauvin, fils de François Joseph. Logé et nourri par son maître. Moyennant 300 livres dont la moitié payable par le receveur d'Hôtel Dieu., 5 novembre 1723; MC/ET/XXXIII/451
    - Joubard (Michel) marchand tapissier rue du Plâtre § apprentissage, 5 novembre 1723; MC/ET/XXXIII/451
      contrat d'apprentissage; Joubard, Michel
  - Minutes. 1724, janvier - mai, janvier - mai 1724; MC/ET/XXXIII/452
    - Notoriété aux dires de Pierre Taupin, sculpteur des bâtiments du roi, rue Montorgueil., 7 janvier 1724; MC/ET/XXXIII/452
      notoriété; Montorgueil (rue); Taupin, Pierre (1662?-1734); sculpteur
    - Convention concernant Antoine Daufresne, architecte, rue Sainte-Apolline., 10 janvier 1724; MC/ET/XXXIII/452
      convention; Sainte-Apolline (rue); Daufresne, Antoine; architecte
    - Contrat de mise en apprentissage pour 4 ans, entre Marguerite Majière, veuve de Denis Lemoine, peintre de l'Académie, et Adrien Garot Dubuisson, maître peintre, au profit de Jacques-Charles Lemoine, âgé de 21 ans, fils de Denis, logé et nourri par son maître moyennant 120 livres payables par le receveur de l'Hôtel-Dieu., 12 janvier 1724; MC/ET/XXXIII/452
      contrat d'apprentissage; Garot-Dubuisson, Adrien; Lemoine, Denis; Lemoine, Jacques Charles; Majière, Marguerite; peintre; comptable
    - Lemoine (Denis), peintre, de l'académie à Paris § apprentissage du fils de feu .., 12 janvier 1724; MC/ET/XXXIII/452
      contrat d'apprentissage; Lemoine, Denis
    - Garot Dubuisson (Adrien), maître peintre, rue des Vieux Augustins § Apprentissage, 12 janvier 1724; MC/ET/XXXIII/452
      contrat d'apprentissage; Garot Dubuisson, Adrien
    - Laiguillon (Pierre) marchand tapissier rue de la Mortellerie § Constitution, 13 janvier 1724; MC/ET/XXXIII/452
      constitution de rente; Laiguillon, Pierre
    - Inventaire après décès de Jeanne-Louise Langlois, femme d'Henri-Alexandre Boursin, greffier au Parlement, rue du Jardinet., 25 janvier 1724; MC/ET/XXXIII/452
      Un tableau de Van der Meulen.
      inventaire après décès; Jardinet (rue du); Boursin, Henri Alexandre; Langlois, Jeanne Louise; greffier
    - Harté (Claude) maître serrurier rue des Nonnains d'Yere § arrangement, 16 février 1724; MC/ET/XXXIII/452
      Harté, Claude
    - D'Espernay (Abraham) Valet de chambre, tapissier rue Saint Honoré § apprentissage, 25 février 1724; MC/ET/XXXIII/452
      contrat d'apprentissage; D'Espernay, Abraham
    - Paignault (Louis) maître maçon rue Saint Thomas du Louvre § Obligation, 20 mars 1724; MC/ET/XXXIII/452
      obligation; Paignault, Louis
    - Hinsselin (Pierre) maître marbrier rue Beauregard § obligation, 20 mars 1724; MC/ET/XXXIII/452
      obligation; Hinsselin, Pierre
    - relieur, doreur de livres (apprentissage) § Contrat pour 8 ans entre René Fleurien, bourgeois de Paris, et Simon Trouvain, relieur et doreur de livres au profit de Jacques Pierre Lallemant, âgé de 11 ans, Logé, nourri et blanchi par son maître. Moyennant 120 livres payables par le receveur de l'Hôtel-Dieu., 13 avril 1724; MC/ET/XXXIII/452
    - Gillot (Jean) maître menuisier grande rue du fg Saint Antoine § Mainlevée, 22 avril 1724; MC/ET/XXXIII/452
      Gillot, Jean
    - Gossart (Jean) maître tapissier sur les Fossés de Monsieur le Prince § bail à .., 5 mai 1724; MC/ET/XXXIII/452
      bail; Gossart, Jean
    - Lopinot (Roger) marchand tapissier à Paris § Mariage de la veuve de .., 18 mai 1724; MC/ET/XXXIII/452
      contrat de mariage; Lopinot, Roger
  - Minutes. 1724, juin - décembre, juin - décembre 1724; MC/ET/XXXIII/453
    - Gosse (Nicolas) marchand éventailliste rue Salle au Comte § Mariage de .., 9 juin 1724; MC/ET/XXXIII/453
      contrat de mariage; Gosse, Nicolas
    - Bonnet (François) graveur rue Au Maire § quittance, 18 juin 1724; MC/ET/XXXIII/453
      quittance; Bonnet, François
    - Dubois (Jean) maître maçon juré expert rue du Gendre § quittance, 28 juin 1724; MC/ET/XXXIII/453
      quittance; Dubois, Jean
    - Écrit portant vente de quatre maisons joignantes au Faubourg Saint-Jacques, par Sulpice Gaubier, maître maçon, entrepreneur de bâtiments, moyennant 19000 livres., 23 juillet 1724; MC/ET/XXXIII/453
      acte de vente; Saint-Jacques (faubourg); Gaubier, Sulpice; chef d'entreprise; maçon
    - Marché pour la construction d'un bâtiment sur un terrain sis à La Varenne, Saint-Maur-des-Fossés, appartenant à Jean Grison, banquier.- Marché de couverture., 26 juillet 1724 - 17 août 1724; MC/ET/XXXIII/453
      Avec élévation.
      Précisions sur les lieux: Saint-Maur-des-Fossés (Val-de-Marne)--La Varenne-Saint-Hilaire
      marché; Saint-Maur-des-Fossés (Val-de-Marne); Grison, Jean; banquier
    - Pacqué (Jean) maçon à Saint Maur § Marché, 26 juillet 1724; MC/ET/XXXIII/453
      marché; Pacqué, Jean
    - Laloutre (Nicolas) maçon à Saint-Maur § Marché, 26 juillet 1724; MC/ET/XXXIII/453
      marché; Laloutre, Nicolas
    - Leroux (Jean), Suisse de nation, maître à dessiner des pages du duc d'Orléans à Belleville § transaction, 28 juillet 1724; MC/ET/XXXIII/453
      accord; Leroux, Jean
    - Bredif (Antoine) maître menuisier rue des Canettes § apprentissage, 6 août 1724; MC/ET/XXXIII/453
      contrat d'apprentissage; Bredif, Antoine
    - Menuisier (apprentissage) § Contrat pour 6 ans entre Louis Courcier, prêtre, et Antoine Bredif, maître menuisier, au profit de Claude Bertolet, pauvre garçon sortant de l'Hôtel-Dieu, auquel est échu le billet. Logé, nourri et blanchi par son maître. Moyennant 120 livres payables par le receveur de l'Hôtel-Dieu, 6 août 1724; MC/ET/XXXIII/453
      contrat d'apprentissage; Courcier, Louis; Bredif, Antoine; Bertolet, Claude
    - Contrat de mise en apprentissage pour 4 ans, entre Jean David, maître menuisier, et Anne Leroux, maîtresse peintre, au profit d'Anne-Suzanne David, fille de Jean, nourrie, logée et blanchie par son maître, moyennant 120 livres payables par le receveur de l'Hôtel-Dieu., 16 août 1724; MC/ET/XXXIII/453
      contrat d'apprentissage; David, Anne Suzanne; David, Jean; Leroux, Anne; menuisier; peintre; comptable
    - Leroux (Anne), maîtresse peintresse, rue Saint Denis § apprentissage, 16 août 1724; MC/ET/XXXIII/453
      contrat d'apprentissage; Leroux, Anne
    - Boully (René) marchand tapissier place le Port Saint Landry § bail à .., 18 août 1724; MC/ET/XXXIII/453
      bail; Boully, René
    - Lejay (Thomas) maître faïencier à Paris, absent § Constitution 2 actes, 21 août 1724; MC/ET/XXXIII/453
      constitution de rente; Lejay, Thomas
    - Bail par Pierre Taupin, sculpteur des bâtiments du roi, rue Montorgueil., 30 août 1724; MC/ET/XXXIII/453
      bail; Montorgueil (rue); Taupin, Pierre (1662?-1734); sculpteur
    - Moulin (Jacques), maître menuisier, rue Aubry le Boucher § Quittance, 22 septembre 1724; MC/ET/XXXIII/453
      quittance; Moulin, Jacques
    - Bertrand (Nicolas) maître doreur rue Saint Jacques de la Boucherie § Renonciation, 4 octobre 1724; MC/ET/XXXIII/453
      Bertrand, Nicolas
    - Houet Duchesne (François) maître horloger rue des Fossés Saint-Germain-l'Auxerrois § obligation et Donation, 5 octobre 1724; MC/ET/XXXIII/453
      donation; obligation; Houet Duchesne, François
    - Devis et marché pour la reconstruction en partie d'une maison sise rue de Seine, qui doit être occupée par le duc de Chastillon., 10 octobre 1724; MC/ET/XXXIII/453
      Aucun dessin.
      devis; marché; Seine (rue de); Montmorency-Luxembourg, Paul Sigismond de (1697-1785)
    - Dieudonné (Gabriel) maître maçon rue Saint Etienne § Devis et marché, 10 octobre 1724; MC/ET/XXXIII/453
      devis; marché; Dieudonné, Gabriel
    - Denechard (Pierre), maître peintre, à Paris § Mariage de la fille de .., 23 octobre 1724; MC/ET/XXXIII/453
      contrat de mariage; Denechard, Pierre
    - Gobin (Denis) entrepreneur de bâtiments § Constitution à la Veuve de .., 20 novembre 1724; MC/ET/XXXIII/453
      constitution de rente; Gobin, Denis
    - Roussel (Antoine), maître menuisier à Paris § Bail à la veuve de .., 25 novembre 1724; MC/ET/XXXIII/453
      bail; Roussel, Antoine
  - Minutes. 1725, janvier - mai, janvier - mai 1725; MC/ET/XXXIII/454
    - Mirofle (Martin) entrepreneur de bâtiments à Châtillon sur Bagneux § transaction, 12 janvier 1725; MC/ET/XXXIII/454
      accord; Mirofle, Martin
    - Duchesne (Jacques Adrien) marchand tapissier rue du Pont au Choux § bail à .., 27 avril 1725; MC/ET/XXXIII/454
      bail; Duchesne, Jacques Adrien
    - Meullement (Laurent) marchand joaillier rue du Harlay § quittance, 29 avril 1725; MC/ET/XXXIII/454
      quittance; Meullement, Laurent
    - Delabie (Jean) maître serrurier ordinaire de l'Hôtel Dieu rue Saint Julien § bail à .., 11 mai 1725; MC/ET/XXXIII/454
      bail; Delabie, Jean
  - Minutes. 1725, juin - décembre, juin - décembre 1725; MC/ET/XXXIII/455
    - MOREL (Gilles) maître maçon Rue du Temple § Consentement .., 22 août 1723; MC/ET/XXXIII/455
      Morel, Gilles
    - DODUN (Thomas) maître menuisier Rue du Temple § Consentement .., 22 août 1723; MC/ET/XXXIII/455
      Dodun, Thomas
    - LACASSIN (Jean) maître tapissier Rue Saint-Denis § Procuration .., 10 juillet 1725; MC/ET/XXXIII/455
      procuration; Lacassin, Jean
    - PAIGNAULT (Louis) Entrepreneur des bâtiments Rue Saint Thomas du Louvre. § Transport., 2 août 1725; MC/ET/XXXIII/455
    - DENIZY (Nicolas) maître Serrurier Rue Tirechappe § Constitution .., 2 août 1725; MC/ET/XXXIII/455
      constitution de rente; Denizy, Nicolas